臺灣彰化地方法院刑事判決　　　　　　　 94年度訴字第771號
公　訴　人　臺灣彰化地方法院檢察署檢察官
被　　　告　甲○○　女　46歲.
　　　　　　　　　　身分證統一.
　　　　　　　　　　住台中市○.
　　　　　　　　　　　之1
上列被告因貪污治罪條例等案件，經檢察官提起公訴（94年度偵
續字第28號），於本院準備程序中，被告就被訴事實為有罪之陳
述，經裁定改依簡式審判程序審理，本院判決如下：
    主  文
甲○○對於依據法令從事公務之人員，關於違背職務之行為，交
付賄賂，處有期徒刑捌月，褫奪公權貳年，緩刑參年。
    事  實
一、甲○○於「九慶人力仲介有限公司」擔任業務員，從事外勞
    仲介業務；顏國森（另案由檢察官偵辦中）則係行政院衛生
    署彰化醫院（下稱彰化醫院）之外科醫生，為依據法令從事
    公務之人員。二人均明知不知情之受監護人洪林遠，不符合
    行政院勞工委員會（下稱勞委會）於民國90年7月27日以台
    90勞職外字第0223230號所公告事項中11項特定病症免巴氏
    量表或癌症末期巴氏量表為40分以下或其餘24項特定病症巴
    氏量表為30分以下及11項特定身心障礙項目經鑑定為重度等
    級以上之病患，不具備申請家庭外籍監護工之資格，甲○○
    為不負客戶所託，乃於93年11月5日上午10時42分許，先以
    其持用之0000000000號行動電話，與顏國森持用之00000000
    00號行動電話聯絡，告知顏國森要帶不符合申請家庭外籍監
    護工資格之洪林遠前往看診，雙方並約定看診時間、交付賄
    款之金額及方式後，甲○○即與顏國森基於明知為不實之事
    項，而登載於職務上所掌之公文書之犯意聯絡，並基於對依
    據法令從事公務之人員，關於違背職務之行為，交付賄賂之
    犯意，於翌日（即同年月6日）上午9時許，偕同受監護人洪
    林遠至彰化醫院由顏國森看診，而顏國森於診斷後，先向甲
    ○○收取以信封袋包覆之1萬元賄賂（未扣案），隨即將其
    職務上所掌且填具不實內容之「雇主申請聘僱家庭外籍看護
    工專用診斷證明書（背頁為巴氏量表）」，蓋用彰化醫院醫
    療專用章及彰化醫院院長診斷證明專用章後交付予甲○○，
    足以生損害於彰化醫院及院長之信譽。
二、案經臺灣彰化地方法院檢察署檢察官指揮法務部調查局彰化
    縣調查站偵查起訴。
    理  由
一、上揭對於依據法令從事公務之人員，關於違背職務之行為，
    交付賄賂之事實，迭據被告甲○○於法務部調查局彰化縣調
    查站調查中、檢察官偵查時及本院審理時坦承不諱，而受監
    護人洪林遠並無顏國森所填具之上開「雇主申請聘僱家庭外
    籍看護工專用診斷證明書」背頁巴氏量表上勾選之情形，亦
    據證人洪林遠及洪林遠之子洪進國於偵查證述屬實，並有上
    開雇主申請聘僱家庭外籍看護工專用診斷證明書正本1件、
    臺灣彰化地方法院檢察署通訊監察書及監聽譯文各1份暨現
    場照片8幀等在卷足資佐證，事證至臻明確，被告前開犯行
    洵堪認定。
二、核被告甲○○所為，係犯貪污治罪條例第11條第1項對於依
    據法令從事公務之人員，關於違背職務之行為，交付賄賂罪
    ；又被告甲○○串同具公務人員身分之彰化醫院醫生顏國森
    ，使其在職務上掌管之「雇主申請聘僱家庭外籍看護工專用
    診斷證明書」之公文書上登載不實之事項，足生損害於公眾
    及他人，被告縱無公務員身分，依刑法第31條第1項，仍應
    負同法第213條之共犯責任。被告所犯上開2罪，有方法、結
    果之牽連關係，應從一重論以貪污治罪條例第11條第1項之
    行賄罪處斷。被告就其所犯之行賄罪，在偵查中及本院審理
    時均自白犯罪，應依貪污治罪條例第11條第4項後段之規定
    ，減輕其刑。爰審酌被告以行賄公務人員之方式取得不實之
    證明，除損及彰化醫院及其院長之信譽，亦影響勞委會核准
    外籍監護工政策之美意及其審核之正確性，惟審酌被告尚無
    不良素行，暨其犯罪之動機、目的、手段、所生危害及犯罪
    後坦認前開罪行，頗具悔意，犯後態度尚佳等一切情狀，量
    處如主文所示之刑，並依貪污治罪條例第17條之規定，宣告
    褫奪公權2年，以資懲儆，而昭炯戒。末查，被告前未曾受
    有期徒刑以上刑之宣告，此有臺灣彰化地方法院檢察署刑案
    資料查註紀錄表及臺灣高等法院被告前案紀錄表各1紙在卷
    可稽，其經此教訓，應知警惕而無再犯之虞，所宣告之刑，
    認以暫不執行為適當，併予宣告緩刑3年，以勵自新。至被
    告交付之賄賂1萬元，業已交付於顏國森而未扣案，另包覆
    賄賂之信封袋，則無證據證明現仍存在，為免日後執行之困
    難，均不予宣告沒收，附此敘明。
據上論斷，應依刑事訴訟法第273條之1第1項、第299條第1項前
段，貪污治罪條例第11條第1項、第4項後段、第17條，刑法第11
條前段、第31條第1項、第213條、第55條、第37條第2項、第74
條第1款，判決如主文。
中　　華　　民　　國　　94　　年　　6 　　月　　13　　日
                  刑事第二庭          法  官  王義閔
以上正本證明與原本無異。
如不服本判決，應於判決送達後10日內，向本院提出上訴狀（須
附繕本）。
中　　華　　民　　國　　94　　年　　6 　　月　　13　　日
                                      書記官  詹國立
貪污治罪條例第11條
對於第 2 條人員，關於違背職務之行為，行求、期約或交付賄賂
或其他不正利益者，處1年以上7年以下有期徒刑，得併科新臺幣
3百萬元以下罰金。
對於外國、大陸地區、香港或澳門之公務員，就跨區貿易、投資
或其他商業活動有關事項，為前項行為者，處5年以下有期徒刑
或科新臺幣1百萬元以下罰金。
不具第 2 條人員之身分而犯前二項之罪者，亦同。
犯前三項之罪而自首者，免除其刑；在偵查或審判中自白者，減輕
或免除其刑。
在中華民國領域外犯第 1 項、第 2 項之罪者，不問犯罪地之法律
有無處罰規定，均依本條例處罰。
貪污治罪條例第17條
犯本條例之罪，宣告有期徒刑以上之刑者，並宣告遞奪公權。
